【裁判字號】    89,自緝,24
【裁判日期】    890911
【裁判案由】    詐欺
【裁判全文】
臺灣高雄地方法院刑事判決                          八十九年度自緝字第二四號
    自  訴  人  丙○○
    被      告  乙○○
    選任辯護人  李慶榮
右列被告因詐欺案件，經自訴人提起自訴，甲○判決如左：
    主  文
乙○○無罪。
    理  由
一、自訴意旨略以：被告乙○○於民國七十七年間在高雄市○○區○○街四十號開設
    億記貨運股份有限公司（下簡稱：億記公司），同案被告楊秀琴、李宗瑞夫婦（
    該二人業經判決無罪確定）則在高雄市○○區○○街二四三號開設賓檻運輸有限
    公司（下簡稱：賓檻公司），渠三人共同意圖為自己不法之所有，自七十七年四
    月二十九日起至七十七年七月二十二日止，陸續向自訴人佯稱：其等公司承載中
    鋼公司貨物，靠行司機購油及運費急需付現，俟中鋼支票兌現後再將款項還自訴
    人等詞，以該三人名義為發票人之支票共十八張，向自訴人調借現款共新台幣（
    下同）二百十二萬一千八百八十六元，致自訴人陷於錯誤，如數調借現款予被告
    等人，唯上開支票屆期均退票，被告等亦避不見面，自訴人始知受騙，因認被告
    共同涉犯詐欺罪嫌云云。
二、按非告訴或請求乃論之罪，自訴人經合法傳喚，無正當理由不到庭，得不待其陳
    述而為判決，刑事訴訟法第三百三十一條第一項後段定有明文。本件自訴人經合
    法傳喚，無正當理由不到庭，爰依上開規定，不待其到庭陳述而為判決，合先敘
    明。
三、按犯罪事實應依證據認定之，無證據不得推定其犯罪事實，刑事訴訟法第一百五
    十四條定有明文。本件訊之被告乙○○堅決否認有上開詐欺犯行，辯稱：億記公
    司伊僅係單純掛名為負責人，實際上是其胞弟李宗瑞在負責營運，因伊係掛名負
    責人，故用伊名義請領支票，但實際上是李宗瑞在使用，伊不知李宗瑞向自訴人
    以支票調借現金之事云云。經查右開億記公司實際經營者為李宗瑞，本件係李宗
    瑞自行持被告名義之支票向自訴人借款，被告並不知情，亦未曾陪同前往調借現
    款等情，已據同案被告李宗瑞迭於甲○八十一年度自字第三三六號案件及本案審
    理時到庭供證明確，自訴人於甲○八十一年度自字第三三六號案件審理時亦陳稱
    ：被告僅係票主，並未與李宗瑞前來調借現款等語（見該卷第三十四頁），足見
    被告上開所辯情節，並非不可採信。況李宗瑞本件持票調現之事，亦經台灣高等
    法院高雄分院認定係單純民事借貸後之債務不履行問題，並無詐欺行為，而經該
    院判決無罪確定一情，亦有該院八十二年度上易字第一六五二號刑事判決正本附
    卷可憑，益證被告無詐欺之行為無訛。此外，甲○復查無其他事證足認被告確有
    何詐欺犯行，自應諭知被告無罪之判決。
據上論斷，應依刑事訴訟法第三百三十一條第一項後段、第三百四十三條、第三百零
一條第一項，判決如主文。
中    華    民    國    八十九    年      九      月      十一        日
                                  臺灣高雄地方法院刑事第六庭
                                      法  官  趙  家  光
右正本證明與原本無異。
如不服本判決，應於判決送達後十日內，向甲○提出上訴狀。
                                      書記官  董  明  惠
中    華    民    國    八十九    年      九      月      十一        日


司法院資訊處製作；財團法人民間司法改革基金會備份。
